---
title: "Grade"
drake_cache: ".formulaSheetsstep3"
output: html_document
params:
  title: "formulaSheets" # google classroom上公告作業時所用的標題
  ansfilename: "homeworks/homework2-ans.Rmd" #assume we have homework2
  submissionFolder: "studentsSubmission"
  gradingFolder: "grading_flow"
  localGDReturnFolderPath_ByTA: "/Users/chenpoming/Google 雲端硬碟/Classroom/109-1 資料科學程式設計（一）/Return"
  classDriveFolderPath: "https://drive.google.com/drive/folders/0B7BgScbXrgfNfjRGVnp0V0NKbGVjVEN0UVRMdHB0czhnNVBXYVB4R2liTlZxclJFQWRXb1E"
---


```{r setup, include=FALSE, drake=F}
knitr::opts_chunk$set(echo = TRUE, eval=F)
library(drake)
library(econDV)
library(dplyr)
```

## makecondition

```{r makecondition}
library(drake)
library(rmd2drake)
library(dplyr)
library(assertthat)
library(tidyr)
library(googleclassroom)
library(readr)
library(stringr)
library(glue)
library(lubridate)
library(stringr)
library(jsonlite)
library(readr)
library(xfun)
library(rmdgrader)
library(purrr)
library(rlang)
library(testthat)
library(withr)
`%notin%` <- Negate(`%in%`)
rprojroot::is_rstudio_project$make_fix_file() -> .root
.root <- function(){
  "/Users/martinl/Github/course-dashboard-programming-for-data-science/"
}
datafilename <- 
    file.path(.root(),params$gradingFolder,params$title,"data4step3.Rdata")
datafilename
load(datafilename, envir = .GlobalEnv)
gradeSavingFilename <- 
  file.path(.root(),params$gradingFolder,params$title,"data4step4.Rdata")
verify_functions <- function(FunctionUniqueList) {
  FunctionUniqueList %>%
    # stringr::str_extract(
    #   "[^0-9\\.\\(]*"
    # ) %>%
    stringr::str_remove_all(
      "\\s+"
    ) -> FunctionUniqueListV5

  funList <- vector("list", length(FunctionUniqueListV5))
  for (.it in seq_along(funList))
  {
    # cat(.it, '\n\n')
    if (FunctionUniqueListV5[[.it]] == "" || is.na(FunctionUniqueListV5[[.it]])) next
    try(rlang::sym(FunctionUniqueListV5[[.it]]),
      silent = T
    ) -> result
    if (is(result, "try-error")) next

    result ->
    funList[[.it]]
  }

  # verify if a function
  list_class <- vector("list", length(funList))
  for (.it in seq_along(funList)) {
    # .it <- 55
    if (length(funList[[.it]]) == 0) next

    try(
      class(eval(funList[[.it]])),
      silent = T
    ) -> result
    if (is(result, "try-error")) next

    result -> list_class[[.it]]
  }
  map_dfr(
    seq_along(funList),
    ~ {
      tibble::tibble(
        class = ifelse(is.null(list_class[[.x]]), "", list_class[[.x]]),
        fun = FunctionUniqueListV5[[.x]]
      )
    }
  ) -> tb_functonUnion

  output <-
    list(
      IsFunction = FunctionUniqueListV5[tb_functonUnion$class == "function"],
      NotFunction =
        FunctionUniqueListV5[tb_functonUnion$class != "function"],
      tb_result = tb_functonUnion
    )
  return(output)
}

```

## Grading

### Original List

```{r FuntionLists}
FuntionLists = {
  map(seq_along(getx),
      .f = ~{as.list(getx[[.x]][1])}) -> FuntionLists
  
  unlist(FuntionLists) %>% 
    stringr::str_remove("[:alpha:]+::") -> FuntionListsRemovedPkg
  
  # stringr::str_remove("purrr::map","[:alpha:]+::")
}
```

### Grouping

```{r}
# debug(Group)
ge <- Group(FuntionListsRemovedPkg)
names(ge$groups)
ge$regroup(
  ge$groups[["as."]],
  ge$groups[["as.raster"]],
  "as"
)

ge$regroup(
  ge$groups$attributes,
  ge$groups$attribute,
  "attributes"
)
ge$regroup(
  ge$groups$data.frame,
  ge$groups$date.frame,
  "data.frame"
)
ge$regroup(
  ge$groups[["for"]],
  ge$groups[["for-loop"]],
  "for"
)

ge$regroup(
  ge$groups$`if`,
  ge$groups$ifelseelse,
  "if"
)
ge$regroup(
  ge$groups$insatll.packages,
  ge$groups$install.package,
  "install.packages"
)
ge$regroup(
  ge$groups["is"],
  ge$groups$`is.xxx`,
  "is"
)
ge$regroup(
  ge$groups$level,
  ge$groups$`levels:`,
  "levels"
)
ge$regroup(
  ge$groups$name,
  ge$groups$names,
  "names"
)
ge$regroup(
  ge$groups$paste0,
  ge$groups$pasted0
)
ge$regroup(
  ge$groups$`pattern="you"`,
  ge$groups$pattern,
  "pattern"
)
ge$regroup(
  ge$groups$readline,
  ge$groups$readlines
)
ge$regroup(
  ge$groups$sampe,
  ge$groups$sample,
  "sample"
)
ge$regroup(
  ge$groups$str_count,
  ge$groups[["str_系列"]],
  "cheatsheet"
)
ge$regroup(
  ge$groups$view,
  ge$groups$View,
  "View"
)
```


### Verify function

```{r}
groupNames <- names(ge$groups)
groupNames
library(jsonlite); library(purrr); library(lubridate)
str_isFunction(groupNames) -> verified_results
verified_results$IsFunction

ge$groups[
  which(groupNames %in%
          verified_results$IsFunction)
] -> functionGroups
ge$groups[
  -which(groupNames %in%
          verified_results$IsFunction)
] -> nonfunctionGroups

```

## List Functions

```{r}
.x=1
allFunNames <- names(functionGroups)

purrr::map(
  seq_along(getx),
  ~{
    getx[[.x]]$`function name` %>% 
        stringr::str_remove("[:alpha:]+::") ->     
        Xfunlist
    XvalidFunlist <- c()
    for(.it in seq_along(allFunNames))
    {
      if(any(Xfunlist %in% functionGroups[[.it]])){
        XvalidFunlist <- c(XvalidFunlist, allFunNames[[.it]])
      }
    }
    XvalidFunlist
  }
) -> list_studentValidFunlist
table(unlist(list_studentValidFunlist)) -> tb_funlisted

tb_funlisted/sum(tb_funlisted) -> tb_funPoints

purrr::map(
  seq_along(list_studentValidFunlist),
  ~{
    Xlist <- list_studentValidFunlist[[.x]]
    sum(tb_funPoints[Xlist])
  }
) -> getxProportion
  
names(getxProportion) <- 
  names(getx) %>% 
  str_extract(pattern = "[:digit:]{9}") 
getxProportion

data.frame(
  ID=names(getxProportion),
  formulaRate=unlist(getxProportion)
) -> tb_formulaRate
```

```{r}
load("~/Github/course-dashboard-programming-for-data-science/grading_flow/midterm2/data4step4.Rdata")
tb_grades %>%
  mutate(
    ID=stringr::str_extract(name, "[0-9]{9}")
  ) %>%
  select(
    ID, PR
  ) -> mid2_grades
```

```{r}
P4DS_OfficialList_1201 <- read_csv(file.path(.root(), "109-1_P4DS_NTPU_Official_List/P4DS_OfficialList_1201.csv"))
P4DS_OfficialList_1201 %>% filter(姓名 %notin% "陳柏銘") -> roster
roster$ID <- as.character(roster$帳號) 

roster %>%
  select(ID, 姓名) %>%
  left_join(
    mid2_grades,
    by="ID"
  ) %>% 
  mutate(
    PR=if_else(is.na(PR), 100, PR)
  ) %>%
    left_join(
      tb_formulaRate,
      by="ID"
    ) -> IntegratedTable
```

- PR <= 10, 10%
- PR [10~30), 40%
- PR [30~60), 60%
- PR [60,100), 90%

```{r}
cut(IntegratedTable$PR,
    breaks=
      c(0,10,30,60,100),
    right = T) -> PRcut
levels(PRcut) <- c(0.1, 0.4, 0.6, 0.9)
IntegratedTable$PRcut <- as.numeric(as.character(PRcut))
IntegratedTable %>%
  mutate(
    formulaSheetGrade = round(pmin(formulaRate/PRcut, 1)*10,2),
    formulaSheetGrade = if_else(
      is.na(formulaSheetGrade), 0, 
      formulaSheetGrade
    )
  ) -> finalFormulaSheetGrade
filename <- 
  file.path(
    .root(), "grading_flow", "final", "formulaSheetGrade.Rdata"
  )
save(
  finalFormulaSheetGrade,
  file=filename)
```

### 2 students who doesn't provide the xlsx file

#### 410973013 馬皓展同學（pdf）

基本上就是模板寫了其中 8 個就回傳。

Midterm2 PR 18

```{r IntegratedTableWith410973013}
IntegratedTableWith410973013 = {
  #馬皓展同學是第 60 筆
  IntegratedTableWithGrade[60,4] <- 18
  IntegratedTableWithGrade[60,5] <- round(8/length(finalFunList), digits = 3)
  IntegratedTableWithGrade
}
```

#### 410773111 郭如婷同學（Mac Numbers）

基本上就是模板啥都沒寫就回傳

Midterm2 PR 100

```{r IntegratedTableWith410773111}
IntegratedTableWith410773111 = {
  #郭如婷同學是第 56 筆
  # IntegratedTableWith410973013[56,]
  IntegratedTableWith410973013[56,4] <- 0
  IntegratedTableWith410973013[56,5] <- round(0/length(finalFunList), digits = 3)
  IntegratedTableWith410773111 <- IntegratedTableWith410973013
  IntegratedTableWith410773111
}
```

```{r IntegratedTableFinal}
IntegratedTableFinal = {IntegratedTableWith410773111}
```


### All Grades

```{r tb_grades}
tb_grades = {IntegratedTableFinal}
```

```{r}
saveGrades = {
  save(tb_grades, file=gradeSavingFilename)
  gradeSavingFilename
}
```

```{r}
tb_grades
```

```{r}
tb_grades %>% select(formulaSheetGrade) %>% summary
```

```{r histgram, drake=F}
hist(
  tb_grades$formulaSheetGrade
) 
```

