---
title: "Grade"
drake_cache: ".Finalstep3"
output: html_document
params:
  title: "Final" # google classroom上公告作業時所用的標題
  ansfilename: "grading_flow/Final-ans.Rmd"
  submissionFolder: "studentsSubmission"
  gradingFolder: "grading_flow"
---


```{r setup, include=FALSE, drake=F}
knitr::opts_chunk$set(echo = TRUE, eval=F)
library(drake)
library(econDV)
library(dplyr)
```

## makecondition

```{r makecondition}
library(drake)
library(rmd2drake)
library(dplyr)
library(googleclassroom)
library(readr)
library(rmdgrader)
library(purrr)
library(rlang)
library(testthat)
library(withr)
library(stringr)
rprojroot::is_rstudio_project$make_fix_file() -> .root
.root <- function(){
  "/Users/martinl/Github/course-dashboard-programming-for-data-science"
}
datafilename <-
    file.path(.root(),params$gradingFolder,params$title,"data4step3.Rdata")
load(datafilename, envir = .GlobalEnv)
gradeSavingFilename <-
  file.path(.root(),params$gradingFolder,params$title,"data4step4.Rdata")
correctValues <<- objectValues[[1]]
studentValues <<- objectValues[-1]
mgetxy <- generate_mgetxy(basename(allRmds[-1]))
studentRmds <- allRmds[-1]
submissionPath <-
    file.path(
      .root(),
      params$submissionFolder,
      params$title
    )
mfile.edit <- mfile.editFunctional(studentRmds, submissionPath)
```

## Grading

```{r}
# file.path(.root(), params$submissionFolder, params$title) %>% list.files() %>% length() #57
# file.path(.root(), params$submissionFolder, params$title) %>% list.files(full.names = T) -> studentsSubmissionHW7
# file.edit(studentsSubmissionHW7[51:57])
```


### ans113

```{r makecondition}
ae113 <- allequalService('ans113')
ae113$generate_xy4messageGroups(mgetxy)
```

```{r ae113check}
ae113check = {
  ae113$.yield_messageGroupTable()
  View(ae113$result$table_messageGroups)
  ae113$check_messageGroups$G1()
  

```


```{r ae113check}
# ae113$xy[[1]]$Final_410672033.Rmd$x -> x
# ae113$xy[[1]] %>%
#   purrr::map(
#     ~{
#       unlist(.x$x$pickExactHistory) %>%
#       identical(
#         .x$y$pickExactHistory
#       )
#     }
#   )
# map(
#   ae113$xy[[1]],
#   ~with(
#     .x,
#     {
#      identical(
#        unlist(.x$x$pickHistory),
#        .x$y$pickHistory)
#     }
#   )
# )
# map(
#   ae113$xy[[1]],
#   ~identical(unlist(.x$x$pickByFlag(F)),
# .x$y$pickByFlag)
# )
ae113$check_messageGroups$G1grade$comment('minor unlist problem with pickByFlag as function.')
ae113$check_messageGroups$G1grade$grade(0.34)

ae113$check_messageGroups$G2()
ae113$check_messageGroups$G2grade$grade(0.35)
ae113$check_messageGroups$G3()
ae113$check_messageGroups$G3grade$grade(0)
ae113$check_messageGroups$G4()
ae113$check_messageGroups$G4grade$grade(0.25)
ae113$check_messageGroups$G4grade$comment('miss pickByFlag')
ae113$check_messageGroups$G5()
ae113$check_messageGroups$G5grade$comment('miss pickByFlag')
ae113$check_messageGroups$G5grade$grade(0.25)
ae113$check_messageGroups$G6()
ae113$check_messageGroups$G6grade$grade(0.25)
ae113$check_messageGroups$G6grade$comment('use str_detect wrongly in pickExactHistory')
ae113$check_messageGroups$G7()
ae113$check_messageGroups$G7grade$grade(0.1)
ae113$check_messageGroups$G8()
ae113$check_messageGroups$G8grade$comment('pickExact with wrong usage of str_detect')
ae113$check_messageGroups$G8grade$grade(0.05)
ae113$check_messageGroups$G9()
ae113$check_messageGroups$G9grade$comment('sample inside program; wrong pickByFlag')
ae113$check_messageGroups$G9grade$grade(0.2)
ae113$check_messageGroups$G10()
ae113$check_messageGroups$G10grade$comment('put pickByFlag as function')
ae113$check_messageGroups$G10grade$grade(0.35)
ae113$check_messageGroups$G11()
ae113$check_messageGroups$G11grade$grade(0)
ae113$check_messageGroups$G12()
ae113$check_messageGroups$G12grade$grade(0.1)
ae113$check_messageGroups$G13()
ae113$check_messageGroups$G13grade$comment('complicate the question')
ae113$check_messageGroups$G13grade$grade(0.05)
# View(ae113$result$table_messageGroups[13,])
# mfile.edit$Final_410973024.Rmd()
}
```


```{r grade113}
grade113 <- ae113$extract_grades()
```



### ans112

```{r makecondition}
ae112 <- allequalService('ans112')
ae112$generate_xy4messageGroups(mgetxy)
# get_gradesFromAe <- function(ae112){
#   ae112$.yield_messageGroupTable()
#   list_grade112 <- grade_by_all.equalMessages(ae112)
#   grade112 <- list_grade112$grade
#   grade112[
#     is.na(grade112)
#   ] <- 0
#   grade112
# }

```

```{r ae112check}
ae112check={
  
  ae112$check_messageGroups$G1()
  ae112$check_messageGroups$G1grade$grade(0)
  ae112$check_messageGroups$G2()
  ae112$check_messageGroups$G2grade$comment('categories2有可能不只一個，不能只用"=="')
  ae112$check_messageGroups$G2grade$grade(0.35)
  ae112$check_messageGroups$G3()
  ae112$check_messageGroups$G3grade$comment('categories2有可能不只一個，不能只用"=="')
  ae112$check_messageGroups$G3grade$grade(0.35)
  ae112$check_messageGroups$G4()
  ae112$check_messageGroups$G4grade$grade(0)
  ae112$check_messageGroups$G5()
  ae112$check_messageGroups$G5grade$grade(0.4)
  ae112$check_messageGroups$G6()
  ae112$check_messageGroups$G6grade$grade(0.1)
  ae112$check_messageGroups$G6grade$comment('Wrong usage of try(), but courageous to do so.')
  ae112$check_messageGroups$G7()
  ae112$check_messageGroups$G7grade$grade(0)
  ae112$check_messageGroups$G8()
  ae112$check_messageGroups$G8grade$grade(0.05)
  ae112$check_messageGroups$G9()
  ae112$check_messageGroups$G9grade$grade(0.01)
  
  ae112$.yield_messageGroupTable()
  View(ae112$result$table_messageGroups)
  # mfile.edit$Final_410878023()
}
```

```{r grade112}
grade112 <- ae112$extract_grades()
```

### ans111

```{r makecondition}
jsonlite::fromJSON("https://www.dropbox.com/s/t09nrzwx8mw6azn/courses107.json?dl=1") -> courses107

source('https://www.dropbox.com/s/g11m7nanbzva7hf/finalChallenge.R?dl=1')

set.seed(2038)
source <- sample(courses107$應修系級, 200)
source
categories <- c("外語系", "統計系")
transform111true = transformFunctional(source=source, categories=categories, followByAlnum=TRUE)
transform111false = transformFunctional(source=source, categories=categories, followByAlnum=FALSE)
ae111 <- 
  list(
    true = 
  allequalService('ans111', .transform = transform111true),
    false =
  allequalService('ans111', .transform = transform111false))

ae111$true$generate_xy4messageGroups(mgetxy)
ae111$false$generate_xy4messageGroups(mgetxy)

```

```{r ae111check}
ae111check = {
  ae111$true$check_messageGroups$G1()
  ae111$true$check_messageGroups$G1grade$grade(0)
  
  ae111$false$check_messageGroups$G1()
  ae111$false$check_messageGroups$G1grade$grade(0)
}
```

```{r grade111}
grade111 = {
  compute_gradesFromMultipleAes(ae111) -> df_grades
  setNames(df_grades$mean, df_grades$Rmd)
}
```


### ans45

```{r makecondition, echo=T}
jsonlite::fromJSON("https://www.dropbox.com/s/ttw2j7nitc35vfx/palaceMuseumPainting.json?dl=1", simplifyDataFrame = F) -> painting

# painting[[1]]$DACatalog$MetaDesc$Title
map_chr(seq_along(painting),
        .f = ~{painting[[.x]]$DACatalog$MetaDesc$Title}) -> AllPaintingName
```

#### all.equal service

```{r makecondition}
set.seed(3)
# set.seed(5)
sample(AllPaintingName, size = 1) -> SelectedPaintingName
SelectedPaintingName
transform45 <- transformFunctional(PaintingName = SelectedPaintingName)
# undebug(mgetxy$HW7_410672074.Rmd)
mgetxy$HW7_410672074.Rmd("ans45")
transform45(x) #Get the ouput of from the students answer object.
transform45(y) #Get the ouput of from the answer object.
```

```{r makecondition}
ae45 <- allequalService('ans45', .transform = transform45)
ae45$generate_xy4messageGroups(mgetxy)
```

#### check xy and msg

跑一次跟兩次都是 8 組。應該 ok。

some trial
```{r}
mgetxy$HW7_410672074.Rmd("ans45")
mgetxy$HW7_410773096.Rmd("ans45")
mgetxy$HW7_410886026.Rmd("ans45") #with Error in the line title = {onePiece[["DACatalog"]][["MetaDesc"]][["Title"]]}
mgetxy$HW7_410778033.Rmd("ans45")
mgetxy$HW7_410874230.Rmd("ans45") #Input argument is wrong. PaintingName rather than paintingname
mgetxy$HW7_410873132.Rmd("ans45")
x(PaintingName = SelectedPaintingName)
```

```{r aecheck45}
aecheck45 = {

  # ae45$.yield_messageGroupTable()# check how many groups at first glance.
  # ae45$result$table_messageGroups %>% View()

  #G1
  ae45$check_messageGroups$G1()
  ae45$check_messageGroups$G1grade$grade(1)

  #G2
  ae45$check_messageGroups$G2()
  ae45$check_messageGroups$G2grade$grade(0)

  #G3
  ae45$check_messageGroups$G3()
  ae45$check_messageGroups$G3grade$grade(0)

  #G4
  ae45$check_messageGroups$G4()
  ae45$check_messageGroups$G4grade$grade(0)

  #G5
  ae45$check_messageGroups$G5()
  ae45$check_messageGroups$G5grade$grade(0)

  #G6
  ae45$check_messageGroups$G6()
  ae45$check_messageGroups$G6grade$grade(0)

  #G7
  ae45$check_messageGroups$G7()
  ae45$check_messageGroups$G7grade$grade(0.2)
  ae45$check_messageGroups$G7grade$comment("有確認輸入該幅畫作是否存在，但是沒有直接針對進行該幅畫進行朝代相關的 RegEx 萃取。")

  #G8
  ae45$check_messageGroups$G8()
  ae45$check_messageGroups$G8grade$grade(0)
  ae45$check_messageGroups$G8grade$comment("Function Body 跟 Input Argument 完全無交集。")
ae45
}
```

#### grading 45

```{r grade45}
grade45 = {
  ae45$.yield_messageGroupTable() # 也可以所有messageGroups處理完再執行
  # ae45$result$table_messageGroups %>% View()
  list_grades45 <- rmdgrader::grade_by_all.equalMessages(ae45)
  grade45 <- list_grades45$grade
  grade45
}
```

### ans46

因為 ans45 ~ ans48 的 Input Argument 都是 `PaintingName`，所以計劃每一次都會抽不同的畫作出來，可以知道同學的演算邏輯是否皆有考慮到一般唐宋元明清，以及比較特別的（五代後蜀｜五代南唐）。不應有不平衡的問題。

這樣的做法目的也是為了在解決 ans45 (410873132) 同學的問題。他的 ans45 能夠輸出（五代南唐），但是一般的宋元明清，卻會回傳（清董晧四）。很明顯地，他的 RegEx 無法涵蓋所有類型。

所以透過隨機抽樣的方式，可以讓他得到他「應得」的分數。

```{r makecondition, echo=T, drake=F}
jsonlite::fromJSON("https://www.dropbox.com/s/ttw2j7nitc35vfx/palaceMuseumPainting.json?dl=1", simplifyDataFrame = F) -> painting

# painting[[1]]$DACatalog$MetaDesc$Title
map_chr(seq_along(painting),
        .f = ~{painting[[.x]]$DACatalog$MetaDesc$Title}) -> AllPaintingName

# set.seed(3)

```

#### all.equal service

```{r makecondition}
set.seed(5)
sample(AllPaintingName, size = 1) -> SelectedPaintingName46
SelectedPaintingName46
transform46 <- transformFunctional(PaintingName = SelectedPaintingName46)
mgetxy$HW7_410672074.Rmd("ans46")
transform46(x) #Get the ouput of from the students answer object.
transform46(y) #Get the ouput of from the answer object.
```

```{r makecondition}
ae46 <- allequalService('ans46', .transform = transform46)
ae46$generate_xy4messageGroups(mgetxy)
```

#### check xy and msg

跑一次跟跑兩次都是 10 組，應該ok。

some trial
```{r}
mgetxy$HW7_410672074.Rmd("ans46")
mgetxy$HW7_410773096.Rmd("ans46")
mgetxy$HW7_410886026.Rmd("ans46") #argument is not an atomic vector; coercing錯誤: $ operator is invalid for atomic vectors
mgetxy$HW7_410778033.Rmd("ans46") #argument is not an atomic vector; coercing[1] "蜀葵" "萱花"
mgetxy$HW7_410874230.Rmd("ans46")
mgetxy$HW7_410874201.Rmd("ans46")
mgetxy$HW7_410873132.Rmd("ans46") #argument is not an atomic vector; coercing[1] "蜀葵" "萱花"
x(PaintingName = SelectedPaintingName46)
```

```{r aecheck46}
aecheck46 = {

  # ae46$.yield_messageGroupTable()# check how many groups at first glance.
  # ae46$result$table_messageGroups %>% View()

  #G1
  ae46$check_messageGroups$G1()
  ae46$check_messageGroups$G1grade$grade(0)

  #G2
  ae46$check_messageGroups$G2()
  ae46$check_messageGroups$G2grade$grade(1)

  #G3
  ae46$check_messageGroups$G3()
  ae46$check_messageGroups$G3grade$grade(0)

  #G4
  ae46$check_messageGroups$G4()
  ae46$check_messageGroups$G4grade$grade(0)

  #G5
  ae46$check_messageGroups$G5()
  ae46$check_messageGroups$G5grade$grade(0)

  #G6
  ae46$check_messageGroups$G6()
  ae46$check_messageGroups$G6grade$grade(0.1)
  ae46$check_messageGroups$G6grade$comment("有完成踏實有效的第一步，但是沒有進一步操作 Input Argument。")

  #G7
  ae46$check_messageGroups$G7()
  ae46$check_messageGroups$G7grade$grade(0)
  ae46$check_messageGroups$G7grade$comment("PaintingName v.s. paintingName")

  #G8
  ae46$check_messageGroups$G8()
  ae46$check_messageGroups$G8grade$grade(0)

  #G9
  ae46$check_messageGroups$G9()
  ae46$check_messageGroups$G9grade$grade(0)

  #G10
  ae46$check_messageGroups$G10()
  ae46$check_messageGroups$G10grade$grade(0)
  ae46$check_messageGroups$G10grade$comment("Function Body 跟 Input Argument 完全無交集。")
ae46
}
```

#### grading 46

```{r grade46}
grade46 = {
  ae46$.yield_messageGroupTable() # 也可以所有messageGroups處理完再執行
  ae46$result$table_messageGroups %>% View()
  list_grades46 <- rmdgrader::grade_by_all.equalMessages(ae46)
  grade46 <- list_grades46$grade
  grade46
}
```

### ans47

```{r makecondition, echo=T, drake=F}
jsonlite::fromJSON("https://www.dropbox.com/s/ttw2j7nitc35vfx/palaceMuseumPainting.json?dl=1", simplifyDataFrame = F) -> painting

# painting[[1]]$DACatalog$MetaDesc$Title
map_chr(seq_along(painting),
        .f = ~{painting[[.x]]$DACatalog$MetaDesc$Title}) -> AllPaintingName

# set.seed(3)
# set.seed(5)

```

#### all.equal service

```{r makecondition}
set.seed(7)
sample(AllPaintingName, size = 1) -> SelectedPaintingName47
SelectedPaintingName47
transform47 <- transformFunctional(PaintingName = SelectedPaintingName47)
mgetxy$HW7_410672074.Rmd("ans47")
transform47(x) #Get the ouput of from the students answer object.
transform47(y) #Get the ouput of from the answer object.
```


這個 code chunk 會花很久的時間。因為我自己寫的參考答案不夠漂亮。導致要做 mgetxy 會花滿多時間@@
```{r makecondition}
ae47 <- allequalService('ans47', .transform = transform47)
ae47$generate_xy4messageGroups(mgetxy)
```

#### check xy and msg

跑一次跟跑兩次都是 12 組，應該ok。

some trial
```{r}
mgetxy$HW7_410672074.Rmd("ans47")
mgetxy$HW7_410773096.Rmd("ans47")
mgetxy$HW7_410886026.Rmd("ans47")
mgetxy$HW7_410778033.Rmd("ans47")
mgetxy$HW7_410874230.Rmd("ans47")
mgetxy$HW7_410874201.Rmd("ans47")
mgetxy$HW7_410873132.Rmd("ans47")
mgetxy$HW7_410973029.Rmd("ans47")
x(PaintingName = SelectedPaintingName47)
```

```{r aecheck47}
aecheck47 = {

  # ae47$.yield_messageGroupTable()# check how many groups at first glance.
  # ae47$result$table_messageGroups %>% View()

  #G1
  ae47$check_messageGroups$G1()
  ae47$check_messageGroups$G1grade$grade(0)

  #G2
  ae47$check_messageGroups$G2()
  ae47$check_messageGroups$G2grade$grade(1)

  #G3
  ae47$check_messageGroups$G3()
  ae47$check_messageGroups$G3grade$grade(0.7)
  ae47$check_messageGroups$G3grade$comment("「主要題名：」字眼須去除；子元素 Icon 的資料型態應該是 character 不是 matrix；子元素 Subjects 的萃取過程有部分瑕疵。")

  #G4
  ae47$check_messageGroups$G4()
  ae47$check_messageGroups$G4grade$grade(0)

  #G5
  ae47$check_messageGroups$G5()
  ae47$check_messageGroups$G5grade$grade(0.8)
  ae47$check_messageGroups$G5grade$comment("子元素是 Subjects 不是 Subject; 子元素 Id, Icon 的資料型態是 character，不是matrix。「主要題名：」等字眼須去除")

  #G6
  ae47$check_messageGroups$G6()
  ae47$check_messageGroups$G6grade$grade(0.8)
  ae47$check_messageGroups$G6grade$comment("子元素沒有命名。最後一個子元素的資料型態應該是 character，不是 matrix。")

  #G7
  ae47$check_messageGroups$G7()
  ae47$check_messageGroups$G7grade$grade(0.7)
  ae47$check_messageGroups$G7grade$comment("「主要題名：」字眼，去除過程有瑕疵；子元素 Id, Icon 的資料型態應該是 character 不是 matrix；子元素 Subjects 的萃取過程有部分瑕疵。")

  #G8
  ae47$check_messageGroups$G8()
  ae47$check_messageGroups$G8grade$grade(0)

  #G9
  ae47$check_messageGroups$G9()
  ae47$check_messageGroups$G9grade$grade(0)
  ae47$check_messageGroups$G9grade$comment("PaintingName v.s. paintingName。且學生在原始檔案已經把後者指定為 明仇英玉洞燒丹　卷。可能他在嘗試模擬一個特定input，但是終究離題幹太遠。")

  #G10 410884003 劉鳳祈同學 老是用抄的抄錯。
  ae47$check_messageGroups$G10()
  ae47$check_messageGroups$G10grade$grade(0)

  #G11
  ae47$check_messageGroups$G11()
  ae47$check_messageGroups$G11grade$grade(0.6)
  ae47$check_messageGroups$G11grade$comment("子元素 Title, Id, Icon 資料型態是 character，不是list ; 「主要提名、作品號」等字眼須去除；Subjects 萃取過程有瑕疵。")

  #G12
  ae47$check_messageGroups$G12()
  ae47$check_messageGroups$G12grade$grade(0.9)
  ae47$check_messageGroups$G12grade$comment("最後一個子元素 Icon 資料型態是 character，不是 matrix。")
ae47
}
```

#### grading 47

```{r grade47}
grade47 = {
  ae47$.yield_messageGroupTable() # 也可以所有messageGroups處理完再執行
  # ae47$result$table_messageGroups %>% View()
  list_grades47 <- rmdgrader::grade_by_all.equalMessages(ae47)
  grade47 <- list_grades47$grade
  grade47
}
```

### ans48

不知道那個 message 的輸出，會不會有問題，但是如果有 print 相同 target painting 就可以給對嗎？

改用跟 ans53 一樣的 `transformFunctional_messageKeep` 應該 ok。

```{r makecondition, echo=T, drake=F}
jsonlite::fromJSON("https://www.dropbox.com/s/ttw2j7nitc35vfx/palaceMuseumPainting.json?dl=1", simplifyDataFrame = F) -> painting

# painting[[1]]$DACatalog$MetaDesc$Title
map_chr(seq_along(painting),
        .f = ~{painting[[.x]]$DACatalog$MetaDesc$Title}) -> AllPaintingName

# set.seed(3)
# set.seed(5)
# set.seed(7)

```

#### all.equal service

```{r makecondition}
set.seed(9)
sample(AllPaintingName, size = 1) -> SelectedPaintingName48
SelectedPaintingName48
transform48 <- transformFunctional_messageKeep(PaintingName = SelectedPaintingName48)
mgetxy$HW7_410672074.Rmd("ans48")
transform48(x) #Get the ouput of from the students answer object.
transform48(y) #Get the ouput of from the answer object.
```

這個 code chunk 會花很久的時間。因為我自己寫的參考答案不夠漂亮。每一次 getxy 都要算一次。導致要做 mgetxy 會花滿多時間@@
```{r makecondition}
ae48 <- allequalService('ans48', .transform = transform48)
ae48$generate_xy4messageGroups(mgetxy)
```

#### check xy and msg

跑一次跟跑兩次都是 7 組，應該ok。

some trial
```{r}
mgetxy$HW7_410672074.Rmd("ans48")
mgetxy$HW7_410773096.Rmd("ans48") #Only the words
mgetxy$HW7_410886026.Rmd("ans48") #NULL 沒有寫沒錯
mgetxy$HW7_410778033.Rmd("ans48") #Only the words
mgetxy$HW7_410874230.Rmd("ans48") #"Please go to 3F" 前面題目就有誤了‘
mgetxy$HW7_410874201.Rmd("ans48")
mgetxy$HW7_410873132.Rmd("ans48") #"Please go to 3F" 前面題目就有誤了‘
mgetxy$HW7_410973029.Rmd("ans48")
mgetxy$HW7_410973017.Rmd("ans48")
x(PaintingName = SelectedPaintingName48)
y(PaintingName = SelectedPaintingName48)
```

到了 ans48 為了避免扣到相同 ans47 的錯誤，G3 G5 有確實返還出該幅畫作的相關資訊（必須承接 ans47），以及用 `print` or `message` 函數而被 `transformFunctional_messageKeep` 捕捉到，都會給 1 。如果只有返還正確樓層資訊，是 0.65。
```{r aecheck48}
aecheck48 = {

  # ae48$.yield_messageGroupTable()# check how many groups at first glance.
  # ae48$result$table_messageGroups %>% View()

  #G1
  ae48$check_messageGroups$G1()
  ae48$check_messageGroups$G1grade$grade(0)

  #G2
  ae48$check_messageGroups$G2()
  ae48$check_messageGroups$G2grade$grade(0.65)
  ae48$check_messageGroups$G2grade$comment("原始題目有句子：and also the exact aforementioned information from our get_painting_withDS function in ans47. 但是避免重複扣分。")

  #G3
  ae48$check_messageGroups$G3()
  ae48$check_messageGroups$G3grade$grade(1)

  #G4
  ae48$check_messageGroups$G4()
  ae48$check_messageGroups$G4grade$grade(0.65)
  ae48$check_messageGroups$G4grade$comment("原始題目有句子：and also the exact aforementioned information from our get_painting_withDS function in ans47. 但是避免重複扣分。")

  #G5
  ae48$check_messageGroups$G5()
  ae48$check_messageGroups$G5grade$grade(1)

  #G6
  # 410973003 張哲維
  #
  # 410973046 郭哲瑋
  #
  # 程式碼邏輯是對的。輸出也是 ok 的。
  #
  # 但是因為在 code chunk 最後一行 寫了 `get_instuction()` 沒有 input argument 產生錯誤。返還 NULL。跟其他會噴 Error 的同學被分在同一組。
  #
  # 讓他們來要分，如果他們有在在意的話。
  ae48$check_messageGroups$G6()
  ae48$check_messageGroups$G6grade$grade(0)

  #G7
  ae48$check_messageGroups$G7()
  ae48$check_messageGroups$G7grade$grade(0)

  # #G8
  # ae48$check_messageGroups$G8()
  # ae48$check_messageGroups$G8grade$grade(0) #410884003 劉鳳祈同學（老是貼錯）
  ae48
}
```

#### grading 48

```{r grade48}
grade48 = {
  ae48$.yield_messageGroupTable() # 也可以所有messageGroups處理完再執行
  # ae48$result$table_messageGroups %>% View()
  list_grades48 <- rmdgrader::grade_by_all.equalMessages(ae48)
  grade48 <- list_grades48$grade
  grade48
}
```


### ans53 *message keep


```{r makecondition}
# xfun::download_file("https://www.dropbox.com/s/54khnc8k607amw1/NTPUmeetCore.R?dl=1")
source("https://www.dropbox.com/s/54khnc8k607amw1/NTPUmeetCore.R?dl=1")
currentUser <- members[[599]]
set.seed(2058)
member2like <- members[[sample(1:1000,1)]]
transform53 <- transformFunctional_messageKeep(currentUser=currentUser, member2like=member2like)
ae53 <- allequalService('ans53', .transform = transform53)
ae53$generate_xy4messageGroups(mgetxy)
```


```{r aecheck53}
aecheck53 = {
  ae53$check_messageGroups$G1()
  # ae53$result$messageGroups[[1]]$Rmds
  ae53$check_messageGroups$G1grade$grade(0)
  
  ae53$check_messageGroups$G2()

  # ae53$result$messageGroups[[2]]$Rmds
  ae53$check_messageGroups$G2grade$comment('want條件是T才有硬性要求，F時是都可以')
  ae53$check_messageGroups$G2grade$grade(0.8)
  
  ae53$check_messageGroups$G3()
  ae53$check_messageGroups$G3grade$comment("此題唯一全對的。Good job.")
  ae53$check_messageGroups$G3grade$grade(1)

  
  ae53$check_messageGroups$G4()
  ae53$check_messageGroups$G4grade$comment('want條件是T才有硬性要求，F時是都可以')
  ae53$check_messageGroups$G4grade$grade(0.8)
  
  ae53$check_messageGroups$G5()
  ae53$check_messageGroups$G5grade$comment('want條件是T才有硬性要求，F時是都可以')
  ae53$check_messageGroups$G5grade$grade(0.8)
  
  ae53$check_messageGroups$G6()
  ae53$check_messageGroups$G6grade$grade(0)
  
  ae53$check_messageGroups$G7()
  ae53$check_messageGroups$G7grade$grade(0)

  ae53$check_messageGroups$G8()
  ae53$check_messageGroups$G8grade$grade(0)
  
  ae53$check_messageGroups$G9()
  ae53$check_messageGroups$G9grade$comment('want條件是T才有硬性要求，F時是都可以; 除此之外，整個程式很清楚、完整, good job.')
  ae53$check_messageGroups$G9grade$grade(0.9)
  
  ae53$check_messageGroups$G10()
  ae53$check_messageGroups$G10grade$comment('同學可能被朋友耍了，拿到版本故意錯了最後輸出行，小小可惜')
  ae53$check_messageGroups$G10grade$grade(0.1)
  ae53
}
```


```{r grade53}
grade53 = {
  ae53$extract_grades()
}
```

```{r}
ae53$result$table_messageGroups -> ae53table
ae53table
save(ae53table, file="ae53table.Rdata")
```


ae53 要補上 grading section

加分題 ans49 ans6 可以先列好 heading 。

## 加分題

### ans49

```{r makecondition, echo=T, drake=F}
jsonlite::fromJSON("https://www.dropbox.com/s/ttw2j7nitc35vfx/palaceMuseumPainting.json?dl=1", simplifyDataFrame = F) -> painting

# painting[[1]]$DACatalog$MetaDesc$Title
map_chr(seq_along(painting),
        .f = ~{painting[[.x]]$DACatalog$MetaDesc$Title}) -> AllPaintingName
AllPaintingName
# set.seed(3)
# set.seed(5)
# set.seed(7)
# set.seed(9)

```

#### all.equal service

```{r makecondition}
set.seed(20)
sample(AllPaintingName, size = 1) -> SelectedPaintingName49
SelectedPaintingName49
transform49 <- transformFunctional_messageKeep(PaintingName = SelectedPaintingName49)
```

這個 code chunk 會花很久的時間。因為我自己寫的參考答案不夠漂亮。每一次 getxy 都要算一次。導致要做 mgetxy 會花滿多時間@@
```{r makecondition}
ae49 <- allequalService('ans49', .transform = transform49)
ae49$generate_xy4messageGroups(mgetxy)
# transform49(y) #Get the ouput of from the answer object.
```

#### check xy and msg

some trial
```{r}
mgetxy$HW7_410672074.Rmd("ans49")
mgetxy$HW7_410773096.Rmd("ans49")
mgetxy$HW7_410973017.Rmd("ans49")
x(PaintingName = SelectedPaintingName49)
y(PaintingName = SelectedPaintingName49)
```

```{r aecheck49}
aecheck49 = {

  # ae49$.yield_messageGroupTable()# check how many groups at first glance.
  # ae49$result$table_messageGroups %>% View()

  #G1
  ae49$check_messageGroups$G1()
  ae49$check_messageGroups$G1grade$grade(0) #48 students didn't write it.

  #G2
  ae49$check_messageGroups$G2()
  ae49$check_messageGroups$G2grade$grade(0)
  # mfile.edit$HW7_410674270.Rmd

  #G3
  ae49$check_messageGroups$G3()
  ae49$check_messageGroups$G3grade$grade(0)
  # mfile.edit$HW7_410874230.Rmd()
  # mfile.edit$HW7_410779091.Rmd()

  #G4
  ae49$check_messageGroups$G4()
  ae49$check_messageGroups$G4grade$grade(0)
  # mfile.edit$HW7_410777098.Rmd()
  # mfile.edit$HW7_410782022.Rmd()
  # mfile.edit$HW7_410973131.Rmd()

  #G5
  ae49$check_messageGroups$G5()
  ae49$check_messageGroups$G5grade$grade(0) #沒有任何 identify Top-10 subjects 的流程。
  
  ae49
}
```

#### grading 49

```{r grade49}
grade49 = {
  ae49$.yield_messageGroupTable() # 也可以所有messageGroups處理完再執行
  # ae49$result$table_messageGroups %>% View()
  list_grades49 <- rmdgrader::grade_by_all.equalMessages(ae49)
  grade49 <- list_grades49$grade
  grade49
}
```

### ans6

#### all.equal service

```{r makecondition}
set.seed(555)
transform6 = transformFunctional()
ae6$xy[[1]]$HW7_410672033.Rmd

ae6 <- allequalService('ans6') #no input argument
ae6$generate_xy4messageGroups(mgetxy)
# transform49(y) #Get the ouput of from the answer object.
```

#### check xy and msg

some trial
```{r}
mgetxy$HW7_410672074.Rmd("ans6")
mgetxy$HW7_410773096.Rmd("ans6")
mgetxy$HW7_410973017.Rmd("ans6")
# x()
# y() -> test
# test$scissor()
```

```{r aecheck6}
aecheck6 = {

  # ae6$.yield_messageGroupTable()# check how many groups at first glance.
  # ae6$result$table_messageGroups %>% View()

  #G1
  ae6$check_messageGroups$G1()
  ae6$check_messageGroups$G1grade$grade(0) #52 students didn't write it.

  #G2
  ae6$check_messageGroups$G2()
  ae6$check_messageGroups$G2grade$grade(0)
  # mfile.edit$HW7_410779091.Rmd()
  # mfile.edit$HW7_410874230.Rmd()
  # 以上兩位同學都算是寫對了，想給分，偏偏不知道為什麼最後一行給了gameStart(sign[[sample(1:3,1)]])，整個 code chunk 變成噴 Error 。(兩位同學的版本是同一個)

  #G3
  ae6$check_messageGroups$G3()
  ae6$check_messageGroups$G3grade$grade(0)
  # mfile.edit$HW7_410973091.Rmd()
  # mfile.edit$HW7_410973013.Rmd()
  
  ae6
}
```

#### grading 6

```{r grade6}
grade6 = {
  ae6$.yield_messageGroupTable() # 也可以所有messageGroups處理完再執行
  ae6$result$table_messageGroups %>% View()
  list_grades6 <- rmdgrader::grade_by_all.equalMessages(ae6)
  grade6 <- list_grades6$grade
  grade6
}
```

### All Grades

算了一下，總共10題（5+2+2+1），所以我覺得可以考慮每填都是一分。這樣剛好就是Google Classroom表定的10分。

You don't need this if you have updated rmdgrader package.
```{r tb_grades}
tb_grades = convert_gradeList2dataframe(
    ans45=grade45,
    ans46=grade46,
    ans47=grade47,
    ans48=grade48,
    ans53=grade53
)
```

```{r aeCollection}
aeCollection = {
aeCollection <- new.env()
aeCollection$ae45 <- aecheck45
aeCollection$ae46 <- aecheck46
aeCollection$ae47 <- aecheck47
aeCollection$ae48 <- aecheck48
aeCollection$ae53 <- aecheck53
aeCollection}
```


```{r records_gradeComment}
records_gradeComment = {
  tb_grades
  allObjectsInCurrentEnvironment <- ls(envir=aeCollection)
  all_aeObjects <- stringr::str_subset(allObjectsInCurrentEnvironment, "^ae[[:alnum:]\\.]+")
  # .x <- 1
  record_gradesCommentsWithTimestamp(all_aeObjects = all_aeObjects, envir = aeCollection)
}
```


```{r saveGrades}
saveGrades = {
  save(tb_grades, records_gradeComment, file=gradeSavingFilename)
  gradeSavingFilename
}
```
